臺灣高等法院刑事判決　　　　　　　　 94年度上易字第591號
　　上　訴　人　臺灣宜蘭地方法院檢察署檢察官
　　被　　　告　乙○○
　　　　　　　　　　　　　20.
上列上訴人因被告竊盜案件，不服臺灣宜蘭地方法院94年度易字
第8號，中華民國94年3月9日第一審判決（起訴案號：臺灣宜蘭
地方法院檢察署93年度偵字第3710號），提起上訴，及檢察官移
請併案審理（臺灣宜蘭地方法院檢察署94年度偵字第673號），
本院判決如下：
    主  文
原判決撤銷。
乙○○連續攜帶兇器竊盜，處有期徒刑玖月。
扣案螺絲起子壹支沒收。
    事  實
一、乙○○意圖自己不法所有，並基於概括之犯意，於民國９３
    年１１月２５日２０時４０分許，在宜蘭縣員山鄉加油站旁
    ，持其所有客觀上足以對人之生命、身體造成危害之兇器螺
    絲起子１支，撬開甲○○所有之車牌號碼Ｑ６─２６０２號
    自用小客車後車門，並以接線方式發動該部自用小客車而竊
    取供己代步使用。嗣於同年月２８日２０時４０分許，駕駛
    該車行經宜蘭縣冬山鄉○○路廣興橋東側，遭警盤檢查獲。
    復於９３年１２月１９日上午９時許，前往友人游明達處索
    討債務，於游明達騎車外出借錢之際，承前揭竊盜之犯意，
    與鄭芝忠基於意圖為自己不法所有之犯意聯絡，進入游明達
    住處隔壁即宜蘭縣員山鄉○○路○段１１７巷３６號游添順
    之倉庫，徒手竊取游添順之電纜線２綑、白鐵門１片、鋁窗
    ２３樘，放置於鄭芝忠駕駛之Ｑ７─２３９３號自小客車後
    座而竊取之，案經游添順發現報警查獲。
二、案經宜蘭縣警察局羅東分局報告臺灣宜蘭地方法院檢察署檢
    察官偵查起訴及移請併案審理。
    理  由
壹、程序部分：
一、９３年度台上字第３５３３號判決要旨：刑事訴訟法第１５
    ９條第１項雖規定，被告以外之人於審判外之言詞或書面陳
    述，除法律有規定外，不得作為證據。惟同法第１５９條之
    ５第２項已規定，當事人、代理人或辯護人於法院調查證據
    時，知有第１５９條第１項不得為證據之情形，而未於言詞
    辯論終結前聲明異議者，視為有前項之同意（指同條第1項
    之同意作為證據）。此乃第１５９條第１項所容許，得作為
    證據之例外規定之一。經查本案被告、檢察官於言詞辯論終
    結前，均未就所調查之證據主張有刑事訴訟法第１５９條第
    １項不得為證據之情形（本院９４年５月２４日審判程序筆
    錄），是參照上開最高法院判決要旨，本案經調查之證據均
    有證據能力，合先敘明。
貳、實體部分：
一、上揭事實，業經被告乙○○坦承不諱，就竊取甲○○所有之
    車牌號碼Ｑ６─２６０２號自小客車部分，核與被害人甲○
　　○於於警詢中指述情節一致，復有甲○○贓物認領保管單１
　  份及照片２幀在卷可稽；就竊取游添順之電纜線２綑、白鐵
    門１片、鋁窗２３樘部分，據證人游明達證稱：其外出借錢
    回來，在宜蘭縣員山鄉○○○段１１７巷３４號前，看見「
　　東東」即鄭芝忠之車後座放著電纜線及鋁門窗，其向被告表
　  示那些不是屬於他的東西不可拿走，被告仍叫「東東」載走
    等語，鄭芝忠亦稱電纜線係被告搬上車的等語，此外復經被
　  害人游添順供述失竊屬實，堪認被告之自白與事實相符。本
    件事證明確，被告犯行洵堪認定，應予依法論科。
二、按螺絲起子為金屬製器械，質地堅硬且尖端銳利，客觀上足
    以對人之生命、身體造成危害，自為兇器之一種。是核被告
    ２次所為，係犯刑法第３２１條第１項第３款之攜帶兇器竊
    盜罪、第３２０條第１項之普通竊盜罪。被告就９３年１２
    月１９日之竊盜犯行與鄭芝忠有犯意聯絡，行為分擔，為共
    同正犯。被告二次竊盜犯行，時間緊接，基本構成要件相同
    ，顯係基於概括犯意反覆為之，為連續犯以一罪論，並論以
    情節較重之攜帶兇器竊盜罪，並依法加重其刑。被告９３年
    １２月１９日之竊盜犯行與檢察官起訴之竊盜犯行，有連續
    犯裁判上一罪之關係，本院自應依檢察官之聲請併予審理。
三、原審認被告事證明確，予以論罪科刑，固非無見。惟原審未
    及審理被告９３年１２月１９日竊取被害人游添順之犯行，
    檢察官上訴意旨指摘及此，為有理由，自應由本院將原判決
    撤銷改判。爰審酌被告身強力壯，竟不思憑己力獲取財物，
    任意竊取他人財物，侵害被害人財產法益及社會安全，及犯
    後坦承犯行態度良好，再參酌其犯罪動機、目的、手段、素
    行等一切情狀，量處如主文所示之刑，以資懲儆。末查，被
    告行竊時使用之螺絲起子１支，乃其所有且供犯罪所用之物
    ，業據供承明確，是該支螺絲起子雖未扣案，然無證據證明
    業已滅失，自應併予諭知沒收。
據上論斷，應依刑事訴訟法第３６９條第１項前段、第３６４條
、第２９９條第１項前段、刑法第５６條、第３２１條第１項第
３款、第３８條第１項第２款，判決如主文。
本案經檢察官柯麗鈴到庭執行職務。
中　　華　　民　　國　　94　　年　　6 　　月　　7 　　日
　　　　　　　　　刑事第十六庭
                              審判長法　官  曾德水
　　　　　　　　　　　　　　　　　  法　官  江國華
　　　　　　　　　　　　　　　　　  法　官  杜惠錦
以上正本證明與原本無異。
不得上訴。
                                    書記官  楊秋鈴
中　　華　　民　　國　　94　　年　　6 　　月　　7 　　日
附錄：本案論罪科刑法條全文
刑法第３２１條第１項第３款
犯竊盜罪而有左列情形之一者，處六月以上、五年以下有期徒刑
：
三  攜帶兇器而犯之者。
